臺灣板橋地方法院刑事判決　　　　　　　96年度訴字第2676號
公　訴　人　臺灣板橋地方法院檢察署檢察官
被　　　告　甲○○
上列被告因違反毒品危害防制條例案件，經檢察官提起公訴（96
年度毒偵字第4461號），本院依簡式審判程序審理後，判決如下
：
    主    文
甲○○犯如附表所示之罪，分別處如附表所示之刑。應執行有期
徒刑拾壹月，扣案如附表所示之第一級毒品海洛因，均沒收銷燬
之；如附表所示之包裝袋共貳個、針筒壹支，均沒收之。
    事    實
一、甲○○前因施用毒品案件，經本院以93年度毒聲字第1311號
    裁定送觀察、勒戒，經觀察、勒戒後，認無繼續施用毒品傾
    向，於民國93年9 月8 日釋放出臺灣臺北看守所附設勒戒所
    ，並於93年9 月14日經臺灣板橋地方法院檢察署檢察官以93
    年度毒偵字第3540號為不起訴處分；又前因違反毒品危害防
    制條例、竊盜、搶奪及恐嚇取財等案件經本院各判處罪刑確
    定後，嗣分別經本院以94年度聲字第3088號、96年度聲字第
    227 號裁定應執行有期徒刑7 月、1 年7 月，經接續執行前
    開刑期，甫於96年2 月15日假釋出監並付保護管束（尚不構
    成累犯）。詎其仍不知警惕，於上開觀察、勒戒執行完畢釋
    放後5 年內，分別基於併同施用第一級、第二級毒品之犯意
    ，先後於如附表所示之時間、地點，將第一級毒品海洛因（
    下簡稱海洛因）及第二級毒品甲基安非他命（起訴書誤載為
    安非他命，下簡稱甲基安非他命）一起放置在針筒內，以注
    射之方式，同時施用海洛因、甲基安非他命共2 次。嗣分別
    於如附表所示之時間、地點為警查獲，並當場扣得其所有如
    附表所示之海洛因，及供其施用毒品所用如附表所示之包裝
    袋共2 個、針筒1 支。
二、案經臺北縣政府警察局蘆洲分局、三重分局分別報請臺灣板
    橋地方法院檢察署檢察官偵查後提起公訴。
    理    由
一、本案被告甲○○所犯均係死刑、無期徒刑、最輕本刑為3 年
    以上有期徒刑以外之罪，其於準備程序中就被訴事實皆為有
    罪之陳述，經本院告知簡式審判程序之旨，並聽取公訴人、
    被告之意見後，經合議庭裁定由受命法官獨任進行簡式審判
    程序審理，合先敘明。
二、上揭犯罪事實，業據被告甲○○於本院準備程序中及審理時
    均坦承不諱，並有包裝袋共2 個、針筒1 支扣案可憑，而其
    於附表所示之時地為警查獲後，分別經採集尿液送台灣檢驗
    科技股份有限公司囑託鑑定結果，確均呈鴉片類、甲基安非
    他命之陽性反應，有該公司如附表所示之濫用藥物尿液檢驗
    報告2 份附卷可稽；另前開扣案包裝袋內之白色粉末各經法
    務部調查局、台灣檢驗科技股份有限公司以氣相層析質譜儀
    法鑑驗，均含海洛因成分，亦有如附表所示之鑑定報告2 件
    在卷可參，均足以佐證被告自白與事實相符。再被告前因施
    用毒品案件，經本院以93年度毒聲字第1311號裁定送觀察、
    勒戒，經觀察、勒戒後，認無繼續施用毒品傾向，於93年9
    月8 日釋放出臺灣臺北看守所附設勒戒所，並於93年9 月14
    日經臺灣板橋地方法院檢察署檢察官以93年度毒偵字第3540
    號為不起訴處分，有前開不起訴處分書及臺灣高等法院被告
    前案紀錄表各1 份附卷可稽，足徵被告經觀察、勒戒執行完
    畢釋放後，5 年以內再為本案施用第一級、第二級毒品之事
    證明確，被告犯行洵堪認定。
三、核被告甲○○先後2 次所為，均係犯毒品危害防制條例第10
    條第1 項、第2 項之施用第一級、第二級毒品罪。被告因施
    用海洛因、甲基安非他命而持有海洛因、甲基安非他命之行
    為，係其施用毒品犯行之當然結果，皆不另論罪。又被告於
    本院訊問時，業已供明其於96年4 月16日、96年6 月6 日均
    係以同一注射行為違犯上開施用第一級、第二級毒品罪名，
    且經遍查全卷，並無足認被告所述與事實不符之積極證據，
    依罪疑惟輕原則，自應作有利於被告之認定，故被告所為係
    屬想像競合犯，皆應從一重之施用第一級毒品罪處斷，起訴
    書未能參酌上情，而請求就被告所為之施用第一級、第二級
    毒品犯行予以分論併罰，尚有誤會。再起訴書犯罪事實雖記
    載被告自96年4 月間之某日起至96年6 月6 日16時許間，皆
    涉有接續施用海洛因之犯嫌，另僅論及被告於96年6 月6 日
    為警採尿回溯96小時內之某時許，有施用第二級毒品之情，
    惟查，起訴書所指被告於96年4 月16日、96年6 月6 日2 次
    以外其他施用第一級毒品犯嫌，除被告於96年6 月7 日檢察
    官訊問時之自白外，卷內查無其他適宜之積極證據可予以補
    強，況其於檢察官訊問時，並未供明有施用第二級毒品之情
    ，是除有驗尿報告足以佐證被告確如本案附表認定有併同施
    用第一級、第二級毒品2 次以外，是否仍有其他施用第一級
    毒品之事實，顯有疑義，尚不能證明被告此部分犯罪；而被
    告於96年4 月16日所為施用第二級毒品犯行，經核亦與本案
    起訴書所記載之犯罪事實有上開想像競合應論以一罪之關係
    ，且均經公訴蒞庭檢察官當庭減縮（即96年4 月16日至96年
    6 月6 日期間內尚有施用第一級毒品部分）、擴張（即96年
    4 月16日併同施用第二級毒品部分）起訴書所載之犯罪事實
    ，是本院自皆得併予審究認定，附此敘明。而被告先後2 次
    併同施用第一級、第二級毒品之犯行，業已相隔一個月餘，
    且係經警查獲後復再為之，足見其犯意各別，應予分論併罰
    （最高法院96年度第9 次刑事庭會議決議參照）。爰審酌被
    告前已有因施用毒品經法院判處刑罰之前科紀錄，竟仍不思
    尋求正當之身心發展，再先後併同施用足以導致精神障礙、
    性格異常，甚至造成生命危險之毒品，戕害一己之身心健康
    ，對社會治安可能之危害程度非微，惟其於犯後尚知坦認犯
    行等一切情狀，分別量處如附表所示之宣告刑（因附表編號
    一所載之犯罪時間在96年4 月24日以前，且符合中華民國96
    年罪犯減刑條例規定之要件，就此部分應減其刑期二分之一
    ，另附表編號二部分因其犯罪時間已在96年4 月24日之後，
    故不得減刑），並定其應執行之刑，以示懲儆。末查，扣案
    如附表所示之海洛因，均係查獲之第一級毒品，應依毒品危
    害防制條例第18條第1 項前段規定，皆諭知沒收銷燬之（至
    因檢驗需要而經取用滅失之部分，則不再宣告沒收銷燬）；
    扣案如附表所示之包裝袋共2 個，係被告用於包裹海洛因，
    防止其裸露、潮濕，便於攜帶，與扣案針筒1 支，皆為被告
    所有，供其施用毒品所用之物，業據被告供明在卷，應依刑
    法第38條第1 項第2 款規定，併予宣告沒收之。
據上論斷，應依刑事訴訟法第273 條之1 第1 項、第299 條第1
項前段，毒品危害防制條例第10條第1 項、第2 項、第18條第1
項前段，刑法第11條前段、第55條、第51條第5 款、第38條第1
項第2 款，中華民國96年罪犯減刑條例第2 條第1 項第3 款、第
7 條、第11條，判決如主文。
本案經檢察官顏世翠到庭執行職務。
中　　華　　民　　國　　96　　年　　9 　　月　　28　　日
                      刑事第十五庭  法　官  張 兆 光
上列正本證明與原本無異。
如不服本判決，應於判決送達後10日內敘明上訴理由，向本院提
出上訴狀 (應附繕本)，上訴於臺灣高等法院。
                                    書記官  曹 秋 冬
中　　華　　民　　國　　96　　年　　9 　　月　　29　　日
附錄本案論罪科刑法條：
毒品危害防制條例第10條
施用第一級毒品者，處6 月以上5 年以下有期徒刑。
施用第二級毒品者，處3 年以下有期徒刑。
附表：
┌─┬───────┬─────┬──────┬────┬──────┬──────┬──────┐
│編│施用毒品之時間│為警查獲之│扣案毒品暨鑑│扣案物品│查獲採集尿液│宣告主刑暨減│宣告從刑    │
│號│、地點        │時間、地點│定書        │        │檢驗報告    │刑後之刑    │            │
├─┼───────┼─────┼──────┼────┼──────┼──────┼──────┤
│一│96年4 月16日18│96年4 月17│第一級毒品海│包裹左列│台灣檢驗科技│甲○○施用第│扣案第一級毒│
│  │時許，在臺北縣│日18時10分│洛因淨重零點│第一級毒│股份有限公司│一級毒品，處│品海洛因淨重│
│  │五股鄉○○路68│許，在臺北│零公克、法│品海洛因│96年5 月9 日│有期徒刑柒月│零點零公克│
│  │巷6 號1 樓住處│縣五股鄉五│務部調查局96│之包裝袋│濫用藥物尿液│，減為有期徒│，沒收銷燬之│
│  │內併同施用海洛│福路68巷6 │年5 月21日調│壹個、針│檢驗報告    │刑月又壹拾│；包裹前開毒│
│  │因、甲基安非他│號1 樓    │科壹字第0962│筒壹支  │            │伍日        │品之包裝袋壹│
│  │命            │          │0000000號鑑 │        │            │            │個、針筒壹支│
│  │              │          │定書        │        │            │            │，均沒收之  │
├─┼───────┼─────┼──────┼────┼──────┼──────┼──────┤
│二│96年6 月6日16 │96年6 月6 │第一級毒品海│包裹左列│台灣檢驗科技│甲○○施用第│扣案第一級毒│
│  │時許，在臺北縣│日19時30分│洛因淨重零點│第一級毒│股份有限公司│一級毒品，處│品海洛因驗餘│
│  │三重市「重陽加│許，在臺北│壹公克、台灣│品海洛因│96年6 月22日│有期徒刑捌月│淨重零點零捌│
│  │油站」廁所內併│縣三重市龍│檢驗科技股份│之包裝袋│濫用藥物尿液│（不符減刑規│玖公克，沒收│
│  │同施用海洛因、│門路與龍濱│有限公司96年│壹個    │檢驗報告    │定）        │銷燬之；包裹│
│  │甲基安非他命  │路路口    │6 月26日濫用│        │            │            │前開毒品之包│
│  │              │          │藥物檢驗報告│        │            │            │裝袋壹個，沒│
│  │              │          │            │        │            │            │收之        │
└─┴───────┴─────┴──────┴────┴──────┴──────┴──────┘
